【裁判字號】    98,審易,603
【裁判日期】    980626
【裁判案由】    竊盜
【裁判全文】
臺灣桃園地方法院刑事判決             98年度審易字第603號
公  訴  人  臺灣桃園地方法院檢察署檢察官
被      告  丁○○
上列被告因竊盜案件，經檢察官提起公訴（97年度偵字第25061
號、98年度偵字第289 、2725號），被告於本院準備程序進行中
為有罪之陳述，本院改以簡式審判程序，判決如下：
    主  文
丁○○踰越安全設備竊盜，共二罪，均累犯，各處有期徒刑捌月
；又踰越門扇竊盜，累犯，處有期徒刑捌月。應執行有期徒刑壹
年陸月。
    事  實
一、丁○○前於民國91年間，因竊盜案件，經本院以91年度桃簡
    字第1395號判決判處有期徒刑4 月確定，於92年11月30日執
    行完畢。復於92年間，因詐欺案件，經本院以93年度桃簡字
    第756 號判決判處有期徒刑3 月確定；再於93年間，因竊盜
    案件，經本院以94年度易緝字第38號判決判處有期徒刑7 月
    確定，上開二罪接續執行，於95年1 月3 日縮刑期滿執行完
    畢。又於95年間，因竊盜案件，經本院以96年度易字第644
    號判決判處有期徒刑8 月，減為有期徒刑4 月確定，甫於97
    年4 月3 日縮刑期滿執行完畢。仍不知悔改，復意圖為自己
    不法之所有：
    (一)於97年7 月17日夜間某時，以翻越窗戶之方式，侵入甲○○所經營位於桃園縣桃園市○○街120 號之迷迭香燒烤店，
    竊取甲○○所有之高梁酒10瓶、及威雀洋酒2 瓶，得手後持
    至桃園縣桃園市文昌公園跳蚤市場變賣；(二)於97年7 月20日
    夜間某時，以翻越窗戶之方式，侵入丙○○所經營位於桃園
    縣蘆竹鄉○○路89之1 號之龍園卡拉OK店，竊取丙○○所有
    之卡拉OK伴唱機組1 台，得手後變賣現金花用；(三)於97年10
    月14日凌晨零時，以不明之器具插入鐵捲門鑰匙孔藉此向上
    推開鐵捲門而入內之方式，侵入乙○○所經營位於桃園縣桃
    園市○○路38號（起訴書誤載為28號，應予更正）之利發商
    行雜貨店，竊取乙○○所有之高梁酒10數瓶、黃酒1 箱及香
    菸6 條等物，得手後變賣現金花用。嗣為警在上開燒烤店、
    卡拉OK店及雜貨店勘查採證後，採得指紋數枚，經比對與丁○○指紋卡指紋相符，始悉上情。
二、案經桃園縣政府警察局桃園、蘆竹分局報請臺灣桃園地方法
    院檢察署檢察官偵查起訴。
    理  由
一、本件被告所犯係死刑、無期徒刑、最輕本刑為三年以上有期
    徒刑以外之罪，其於準備程序中就被訴事實為有罪之陳述，
    經法官告知簡式審判程序之旨，並聽取公訴人及被告之意見
    後，本院依刑事訴訟法第273條之1第1 項規定裁定進行簡式
    審判程序，合先敘明。
二、上揭犯罪事實，業據被告丁○○於警詢、偵訊及本院審理時
    均坦承不諱，核與被害人甲○○、丙○○及乙○○等人於警
    詢時之指述情節相符，並有內政部警政署刑事警察局97年8
    月21日刑紋字第0970123927號、97年9 月26日刑紋字第0970
    135088號及97年11月26日刑紋字第0970177158號鑑定書3 份
    、桃園縣政府警察局蘆竹分局現場勘察報告、桃園縣政府警
    察局桃園分局現場勘察報告、桃園縣政府警察局桃園分局刑
    案現場勘察紀錄表、桃園縣政府警察局蘆竹分局刑案現場勘
    察紀錄表各1 份及刑案現場照片共45張在卷可稽，足認被告
    之自白與事實相符，堪以採信。本件事證明確，被告犯嫌堪
    已認定，應依法論科。
三、按刑法321 條第1 項第2 款之「門扇」專指門戶而言，即建
    築物內外間之出入口大門，而所謂「其他安全設備」，指門
    扇牆垣以外，依通常觀念足認防盜之一切設備而言，如門鎖
    、窗戶、房間門或通往陽臺之門即屬之。查被害人甲○○所
    經營之燒烤店窗戶及被害人丙○○所經營之卡拉OK店窗戶皆
    具有防盜之作用，但與牆垣係用土磚作成之性質不同，自應
    認為係門扇牆垣以外之「安全設備」。是核被告就事實欄一
    、(一)及(二)所為，係犯刑法第321 條第1 項第2 款踰越安全設
    備竊盜罪，就事實欄一、(三)所為，係犯刑法第321 條第1 項
    第2 款踰越門扇竊盜罪。被告所犯上開3 罪間，犯意各別，
    行為互異，應分論併罰。又被告有如事實欄一所載之犯罪前
    案科刑執行情形，有臺灣高等法院被告前案紀錄表在卷可按
    ，其於有期徒刑執行完畢後，5 年以內故意再犯本件最重本
    刑為有期徒刑以上之三罪，均為累犯，應依刑法第47條第1
    項之規定各加重其刑。爰審酌被告前有多次竊盜前科，素行
    甚差，竟不知警惕而再犯本案，兼衡其犯罪之動機、目的、
    手段、所生危害程度，及其犯後坦承犯行等一切情狀，量處
    如主文所示之刑，並定其應執行之刑，以示懲儆。
據上論斷，依刑事訴訟法第273 條之1 第1 項、第299 條第1 項
前段，刑法第321 條第1 項第2款、第47條第1 項、第51條第5款
，判決如主文。
本案經檢察官顏世翠到庭執行職務。
中    華    民    國    98    年     6    月    26    日
                    刑事庭  法  官  林孟宜
以上正本證明與原本無異。
如不服本判決，應於判決送達後10日內向本院提出上訴狀（應附
繕本），其未敘述上訴理由者，應於上訴期間屆滿後20日內補提
理由書狀於本院，上訴於臺灣高等法院。
                            書記官  洪明媚
中    華    民    國    98    年     6    月    26    日
附錄本案論罪科刑法條：
中華民國刑法第321條第1項
（加重竊盜罪）
犯竊盜罪而有左列情形之一者，處六月以上、五年以下有期徒刑
：
一、於夜間侵入住宅或有人居住之建築物、船艦或隱匿其內而犯
    之者。
二、毀越門扇、牆垣或其他安全設備而犯之者。
三、攜帶兇器而犯之者。
四、結夥三人以上而犯之者。
五、乘火災、水災或其他災害之際而犯之者。
六、在車站或埠頭而犯之者。


司法院資訊處製作；財團法人民間司法改革基金會備份。
